臺灣板橋地方法院刑事判決　　　　　　100 年度智訴字第19號
公　訴　人　台灣板橋地方法院檢察署檢察官
被　　　告　張陌舜
選任辯護人　方伯勳律師
　　　　　　張家訓律師
被　　　告　吳明珠
選任辯護人　方伯勳律師
　　　　　　李建慶律師
上列被告等因違反著作權法案件，經檢察官提起公訴（100 年度
偵字第8602號），被告於準備程序中就被訴事實為有罪之陳述，
本院合議庭裁定由受命法官改依簡式審判程序獨任審理，判決如
下：
    主      文
張陌舜意圖銷售而擅自以重製於光碟之方法犯侵害他人之著作財
產權者，處有期徒刑捌月，緩刑參年。扣案如附表所示之物均沒
收。
吳明珠共同明知係侵害著作財產權之重製光碟而散布，處有期徒
刑陸月，如易科罰金，以新台幣壹仟元折算壹日，緩刑貳年。扣
案如附表所示之物均沒收。
    事實及理由
一、本案被告張陌舜、吳明珠二人所犯係死刑、無期徒刑、最輕
    本刑為三年以上有期徒刑以外之罪，且非高等法院管轄之第
    一審案件，其等於準備程序中就被訴事實為有罪之陳述，經
    本院告知簡式審判程序之旨，並聽取公訴人、被告二人、辯
    護人之意見後，經合議庭裁定由受命法官獨任進行簡式審判
    程序，合先敘明。
二、本案犯罪事實及證據，均引用附件起訴書之記載。
三、論罪部分：
（一）核被告張陌舜所為，係犯著作權法第91條第3 項、第2 項
      之意圖銷售而擅自以重製於光碟之方法侵害他人之著作財
      產權罪、第91條之1 第3 項、第2 項之明知係侵害著作財
      產權之重製光碟而散布罪。被告張陌舜、吳明珠二人就上
      開明知係侵害著作財產權之重製光碟而散布犯行，有犯意
      聯絡及行為分擔，為共同正犯。按著作權法第91條第2 項
      、第3 項之罪，既係以意圖銷售而擅自以重製光碟方法侵
      害他人之著作財產權為其犯罪成立要件，則意圖散布而持
      有明知係侵害著作財產權之光碟重製物當為其後散布行為
      所吸收；又明知係侵害著作財產權之光碟重製物而散布之
      低度行為，應為意圖銷售而擅自以重製於光碟之方法侵害
      他人著作財產權之高度行為所吸收，均不另論罪。至被告
      張陌舜多次重製並販賣之行為，應論以集合犯之包括一罪
      （最高法院95年度台上字第1079號判決要旨參照）。
（二）核被告吳明珠所為，係犯著作權法第91條之1 第3 項、第
      2 項之明知係侵害著作財產權之重製光碟而散布罪。被告
      吳明珠、張陌舜二人就上開犯罪之實行，有犯意聯絡及行
      為分擔，為共同正犯。至被告吳明珠多次販賣之行為，應
      論以集合犯之包括一罪。
四、爰審酌被告二人各自之素行、犯罪之動機、目的、手段、所
    生危害，及犯罪後之態度等一切情狀，分別量處如主文所示
    之刑，並就被告吳明珠部分諭知如易科罰金之折算標準，以
    示懲儆。
五、末查被告吳明珠之素行良好，前未曾因故意犯罪受有期徒刑
    以上刑之宣告；被告張陌舜雖有緩起訴前案紀錄，惟亦未曾
    因故意犯罪受有期徒刑以上刑之宣告，有台灣高等法院被告
    前案紀錄表在卷可稽，其等因一時失慮，偶罹刑典，事後已
    坦承犯行，捐款新台幣十萬元予財團法人台灣唱片出版事業
    基金會作為反盜錄專款之用，取得告訴人之諒解，堪信其等
    本性尚佳，尚具悔意，經此教訓，應知警惕，信無再犯之虞
    ，本院因認其等所宣告之刑以暫不執行為當，爰依刑法第74
    條第1 項第1 款規定，併予宣告如主文所示之緩刑期間，以
    啟自新。
六、扣案如附表所示之物，為被告二人所有、供本案犯罪所用之
    物，業據其供明在卷，爰依著作權法第98條規定宣告沒收。
據上論斷，應依刑事訴訟法第273 條之1 第1 項、第299 條第1
項前段、第310 條之2 、第454 條第2 項，著作權法第91條第3
項、第2 項、第91條之1 第3 項、第2 項、第98條，刑法第11條
前段、第28條、第41條第1 項前段、第74條第1 項第1 款，判決
如主文。
本案經檢察官王家春到庭執行職務。
中    華    民    國    100    年    7    月    29    日
                  刑事第七庭  法  官  林 鈺 琅
以上正本證明與原本無異。
如不服本判決，應於收受送達後10日內，向本院提出上訴狀，並
應敘述具體理由；其未敘述上訴理由者，應於上訴期間屆滿後20
日內，向本院補提理由書（均須按他造當事人之人數附繕本），
「切勿逕送上級法院」。
                              書記官  鍾 惠 萍
中    華    民    國   100    年    7     月    29    日
附表：
┌──┬────────────────────────┐
│編號│  應 沒 收 之 物 品 及 數 量                    │
├──┼────────────────────────┤
│ 一 │燒錄機參台。                                    │
├──┼────────────────────────┤
│ 二 │空白光碟及不詳光碟貳仟柒佰壹拾片。              │
├──┼────────────────────────┤
│ 三 │如起訴書附表一、二所載重製盜版光碟柒佰肆拾參片。│
└──┴────────────────────────┘
附錄本案論罪科刑法條全文：
著作權法第91條：
  擅自以重製之方法侵害他人之著作財產權者，處三年以下有期
  徒刑、拘役，或科或併科新台幣七十五萬元以下罰金。
  意圖銷售或出租而擅自以重製之方法侵害他人之著作財產權者
  ，處六月以上五年以下有期徒刑，得併科新台幣二十萬元以上
  二百萬元以下罰金。
  以重製於光碟之方法犯前項之罪者，處六月以上五年以下有期
  徒刑，得併科新台幣五十萬元以上五百萬元以下罰金。
  著作僅供個人參考或合理使用者，不構成著作權侵害。
著作權法第91條之1 ：
  擅自以移轉所有權之方法散布著作原件或其重製物而侵害他人
  之著作財產權者，處三年以下有期徒刑、拘役，或科或併科新
  台幣五十萬元以下罰金。
  明知係侵害著作財產權之重製物而散布或意圖散布而公開陳列
  或持有者，處三年以下有期徒刑，得併科新台幣七萬元以上七
  十五萬元以下罰金。
  犯前項之罪，其重製物為光碟者，處六月以上三年以下有期徒
  刑，得併科新台幣二十萬元以上二百萬元以下罰金。但違反第
  八十七條第四款規定輸入之光碟，不在此限。
  犯前二項之罪，經供出其物品來源，因而破獲者，得減輕其刑
  。
附件：